臺灣臺北地方法院民事判決 
110年度婚字第151號
原      告  乙○○  


訴訟代理人  謝進益律師
複  代理人  黃健誠律師
            顏哲奕律師
被      告  甲○○  





上列當事人間請求離婚事件，本院於民國110年10月5日言詞辯論
終結，判決如下：
    主      文
准原告與被告離婚。
訴訟費用由被告負擔。
    事實及理由
壹、程序部分：
一、按婚姻事件，夫妻一方為中華民國人，由中華民國法院審判
    管轄，家事事件法第53條第1項第1款定有明文。查本件離婚
    事件，原告為我國人民，被告為香港人民，有被告護照及香
    港永久性居民身分證翻拍照片、戶籍謄本附卷可查（見本院
    卷第17至21頁），依上說明，自得由我國法院審判管轄。
二、次按民事事件，涉及香港或澳門者，類推適用涉外民事法律
    適用法，香港澳門關係條例(下稱港澳關係條例)第38條定有
    明文。又離婚及其效力，依協議時或起訴時夫妻共同之本國
    法；無共同之本國法時，依共同之住所地法；無共同之住所
    地法時，依與夫妻婚姻關係最切地之法律，涉外民事法律適
    用法第50條亦有明定。查本件原告為我國人民，被告為香港
    人民，無共同之本國法。兩造於民國109年8月8日在臺北○○○
    ○○○○○○辦理結婚登記，原告自陳：被告於同年9月22日返回
    香港辦理依親居留簽證後，迄今未回等語（見本院卷第51頁
    ）。顯見兩造亦無共同住所，然臺灣堪認與兩造婚姻有最切
    關係，是本件離婚事件之準據法，依上開規定，應適用中華
    民國法律。
三、被告經合法通知，未於言詞辯論期日到場，查無民事訴訟法
    第386條所列各款情形，依家事事件法第51條準用民事訴訟
    法第385條第1項前段規定，爰依原告之聲請(見本院卷第84
    頁)，由其一造辯論而為判決。
貳、實體部分：
一、原告主張：兩造於104年間在英國劍橋語言學校相識，並於
    同年開始交往，於108年7月底，兩造畢業後回到各自國家，
    原告回臺灣，被告回香港，並持續維持交往關係。109年2月
    7日間，因疫情關係，曾入境中國、澳門、香港之外籍人士
    被暫緩准予入境臺灣，被告為避免日後無法入境臺灣工作，
    於同年2月6日持美國護照入境臺灣，並打算長期居留臺灣工
    作、生活。兩造於109年8月8日至臺北○○○○○○○○○完成結婚登
    記後，同年9月22日，被告為取得居留證，隨即返回香港辦
    理依親居留簽證，然自109年11月2日起，被告開始不回應原
    告之訊息，原告多次詢問被告為何不回應，被告卻僅於同年
    11月4日回傳一張貓的照片，且於同年11月6日，原告向被告
    表示給予其最後一次解釋及道歉之機會，否則即訴請法院裁
    判離婚，然被告仍置之不理。又原告於同年11月7日在社群
    軟體instagram上發表限時動態，表示若有朋友有看到被告
    ，轉告被告盡速回覆原告之訊息，當日即有3位朋友告知原
    告，渠等與被告共同遊玩，並均有將此事告知被告，惟被告
    當天仍未回覆原告，至同年11月8日結束前之23時45分許，
    被告始回覆原告表示「我沒有感受到你重視這份感情，所以
    永別了」，後續原告便與被告斷絕一切訊息往來。原告於同
    年11月11日，經由朋友轉達被告後續處理之訊息，被告亦於
    同年11月16日向原告陳稱會請快遞公司將寄放於原告處的東
    西收回。被告離臺後，便對原告不理不睬至今，原訂12月要
    回臺灣為原告慶生，至今也皆未回臺，兩造間之婚姻已發生
    破綻，雙方已失去信任基礎顯無維繫之可能，而被告亦表明
    不願意繼續維持婚姻，亦不願意再來臺辦理離婚程序，為此
    ，爰依民法第1052條第1項第5款及第2項規定，提起本件訴
    訟，請求法院擇一判准等語，並聲明：如主文所示。
二、被告未於言詞辯論期日到場，亦未提出書狀作任何聲明或陳
    述。
三、得心證之理由：
　㈠原告主張之上情，業據其陳述稽詳，並提出被告所提供香港
    地址之對話紀錄、被告之香港護照及香港永久性居民身分證
    、原告之戶籍謄本、兩造對話紀錄、原告11月7日之instagr
    am限時動態、原告與被告朋友之對話紀錄、原告向被告朋友
    代為轉達之對話紀錄、被告經由朋友向原告轉達之對話紀錄
    等件(見本院卷第13至35頁)為證。另被告經合法通知未到場
    抗辯，亦未提出書狀作何聲明或陳述以供本院斟酌。本院斟
    酌前揭證據，堪信原告之主張為真實。
  ㈡按有民法第1052條第1 項以外之重大事由，難以維持婚姻者
    ，夫妻之一方得請求離婚，民法第1052條第2 項定有明文。
    又是否為難以維持婚姻之重大事由，其判斷標準為婚姻是否
    已生破綻而無回復之希望。而婚姻是否已生破綻無回復之希
    望，則應依客觀的標準，即難以維持婚姻之事實，是否已達
    於倘處於同一境況，任何人均將喪失維持婚姻意欲之程度而
    定。另婚姻係以夫妻共同生活為目的，雙方應以誠摯互信為
    基礎，相互扶持，共同建立和諧美滿之家庭，倘雙方因理念
    上之重大差異，互不往來，形同陌路，婚姻關係誠摰互信之
    感情基礎，已經不復存在，依一般人之生活經驗處於同一境
    況，均將喪失維持婚姻之意欲，應認顯然難期修復，雙方共
    同生活的婚姻目的已經不能達成，即認符合民法第1052條第
    2 項所定難以維持婚姻之重大事由。
  ㈢查，兩造於109年8月8日為結婚登記，婚後同住在臺北市○○區
    ○○路0段000巷00號3樓，然被告於109年9月22日，因辦理依
    親居留簽證返回香港，至今未歸，且原告多次以訊息詢問被
    告之事項，被告皆不予理會，甚至至110年3月止，被告均未
    返臺，亦未與原告有任何通訊聯絡，並明確表示不願意繼續
    婚姻，堪認其主觀上已無維持婚姻之意願。又兩造長期不同
    居、無互動，確實感情盡失，婚姻已生重大而不能回復之破
    綻，並達於倘處於同一境況，任何人均將喪失維持婚姻之意
    願之程度，堪認兩造間確有難以維持婚姻之重大事由存在，
    而比較兩造可歸責程度，顯然係可歸責於被告甚明。準此，
    原告依民法第1052條第2 項之規定，請求判決離婚，自屬可
    採。
四、綜上所述，原告依民法第1052條第2 項之規定，請求判准離
    婚，為有理由，應予准許。又本院既認原告上開離婚之主張
    為有理由，則其另據同法條第1項第5款之請求，即毋庸再為
    審酌，附此敘明。
五、本件事證已臻明確，原告其餘之攻擊防禦方法及所提證據，
    於判決結果不生影響，爰不一一論列，併此敘明。
六、訴訟費用負擔之依據：家事事件法第51條、民事訴訟法第78
    條。
中　　華　　民　　國　　110 　年　　10 　　月　　22　 日
                  家事法庭    法    官　   蘇珍芬
以上正本係照原本作成。
如對本判決上訴，須於判決送達後20日內向本院提出上訴狀。如
委任律師提起上訴者，應一併繳納上訴審裁判費。 
                              書  記  官   羅  蓉
中　　華　　民　　國　　110 　年　　10　　月　　26　　日